---
title: "TF-IDF"
output: html_document
---
##TF-IDF練習
###世足目前開踢一周，賽前被看好的奪冠大熱門德國與阿根廷目前表現不佳，雙雙面臨淘汰邊緣，來看看Ptt世足版鄉民對兩隊的看法如何

##1.載入套件
```{r}
library(bitops)
library(httr)
library(RCurl)
library(XML)
library(NLP)
library(tm)
library(tmcn)
library(jiebaRD)
library(jiebaR)
library(dplyr)
```


##1.爬取ptt
```{r }

data <- list()
title <- list()
date <- list()

##世足6/15開賽至今

for( i in c(1043:1142)){
  tmp <- paste(i, '.html', sep='')
  url <- paste('www.ptt.cc/bbs/WorldCup/index', tmp, sep='')
  html <- htmlParse(GET(url),encoding = "UTF-8")
  title.list <- xpathSApply(html, "//div[@class='title']/a[@href]", xmlValue)
  url.list <- xpathSApply(html, "//div[@class='title']/a[@href]", xmlAttrs)
  date.list <- xpathSApply(html, "//div[@class='meta']/div[@class='date']",xmlValue)
  data <- rbind(data, as.matrix(paste('www.ptt.cc', url.list, sep='')))
  title <- rbind(title, as.matrix(title.list))
  date <- rbind(date, as.matrix(date.list))
}
```

```{r}
data <- unlist(data)
title <- unlist(title)
date <- unlist(date)
```

##2.找出有關鍵字的標題
```{r }
german <- c()
german.url <- c()
german.date <- c()

# 找出有德國的關鍵字
german1 <- grep("德國", title)

german <- c(german,title[german1])
german.url <- c(german.url, data[german1])
german.date <- c(german.date, date[german1])


argen <- c()
argen.url <- c()
argen.date <- c()

# 找出有阿根廷的關鍵字，加上阿根廷的頭號球星梅西
argen1 <- grep("阿根廷", title)
argen2 <- grep("梅西", title)
argen3 <- grep("梅c", title)

argen <- c(argen,title[argen1])
argen <- c(argen,title[argen2])
argen <- c(argen,title[argen3])

argen.url <- c(argen.url, data[argen1])
argen.url <- c(argen.url, data[argen2])
argen.url <- c(argen.url, data[argen3])

argen.date <- c(argen.date, date[argen1])
argen.date <- c(argen.date, date[argen2])
argen.date <- c(argen.date, date[argen3])

```

##3.爬取每篇有德國文章的留言 文本清理 建立TermDocumentMatrix
```{r }
message <- list()
cc = worker()
germanTDF <- data.frame()
argenTDF <- data.frame()
country <- c()
postdate <- c()

#爬取每篇有德國文章的留言
for(i in c(1:length(german))){
  html <- htmlParse(GET(german.url[i]),encoding = "UTF-8")
  message.list <- xpathSApply(html, "//div[@class='push']/span[@class='f3 push-content']", xmlValue)
  message <- unlist(message.list)
  
  country <- c(country,"german")
  if(grepl("6/15",german.date[i])== TRUE){
    postdate <- c(postdate, "6/15") }
  else if(grepl("6/16",german.date[i])== TRUE){
    postdate <- c(postdate, "6/16")}
  else if(grepl("6/17",german.date[i])== TRUE){
    postdate <- c(postdate, "6/17")}
  else if(grepl("6/18",german.date[i])== TRUE){
    postdate <- c(postdate, "6/18")}
  else if(grepl("6/19",german.date[i])== TRUE){
    postdate <- c(postdate, "6/19")}
  else if(grepl("6/20",german.date[i])== TRUE){
    postdate <- c(postdate, "6/20")}
  else if(grepl("6/21",german.date[i])== TRUE){
    postdate <- c(postdate, "6/21")}
  else if(grepl("6/22",german.date[i])== TRUE){
    postdate <- c(postdate, "6/22")}
  else if(grepl("6/23",german.date[i])== TRUE){
    postdate <- c(postdate, "6/23")}
  else if(grepl("6/24",german.date[i])== TRUE){
    postdate <- c(postdate, "6/24")}


  d.corpus <- VCorpus( VectorSource(message) )
  d.corpus <- tm_map(d.corpus, removePunctuation)
  d.corpus <- tm_map(d.corpus, removeNumbers)
  d.corpus <- tm_map(d.corpus, function(word) {
    gsub("[A-Za-z0-9]", "", word)
  })
  abc <- data.frame(table(cc[as.character(d.corpus)]))
  colnames(abc) <- c("word", as.character(i))
  if(i == 1){
    germanTDF <- abc}
  else{
    germanTDF <- merge(germanTDF, abc, by = "word", all = T)}
}

```

##4.爬取每篇有阿根廷文章的留言 文本清理 建立TermDocumentMatrix
```{r }
for(i in c(1:length(argen))){
  html <- htmlParse(GET(argen.url[i]),encoding = "UTF-8")
  message.list <- xpathSApply(html, "//div[@class='push']/span[@class='f3 push-content']", xmlValue)
  message <- unlist(message.list)
    country <- c(country,"argen")
  if(grepl("6/15",argen.date[i])== TRUE){
    postdate <- c(postdate, "6/15") }
  else if(grepl("6/16",argen.date[i])== TRUE){
    postdate <- c(postdate, "6/16")}
  else if(grepl("6/17",argen.date[i])== TRUE){
    postdate <- c(postdate, "6/17")}
  else if(grepl("6/18",argen.date[i])== TRUE){
    postdate <- c(postdate, "6/18")}
  else if(grepl("6/19",argen.date[i])== TRUE){
    postdate <- c(postdate, "6/19")}
  else if(grepl("6/20",argen.date[i])== TRUE){
    postdate <- c(postdate, "6/20")}
  else if(grepl("6/21",argen.date[i])== TRUE){
    postdate <- c(postdate, "6/21")}
  else if(grepl("6/22",argen.date[i])== TRUE){
    postdate <- c(postdate, "6/22")}
  else if(grepl("6/23",argen.date[i])== TRUE){
    postdate <- c(postdate, "6/23")}
  else if(grepl("6/24",argen.date[i])== TRUE){
    postdate <- c(postdate, "6/24")}
  d.corpus <- VCorpus( VectorSource(message) )
  d.corpus <- tm_map(d.corpus, removePunctuation)
  d.corpus <- tm_map(d.corpus, removeNumbers)
  d.corpus <- tm_map(d.corpus, function(word) {
    gsub("[A-Za-z0-9]", "", word)
  })
  abc <- data.frame(table(cc[as.character(d.corpus)]))
  colnames(abc) <- c("word", as.character(i))
  if(i == 1){
    argenTDF <- abc}
  else{
    argenTDF <- merge(argenTDF, abc, by = "word", all = T)}
}
country <- country[1:274]
```

```{r }
germanTDF[is.na(germanTDF)] <- 0
argenTDF[is.na(argenTDF)] <- 0
```


```{r }
library(knitr)
kable(head(germanTDF))
```


```{r }
kable(head(argenTDF))
```

##5.將已建好的 TDM 轉成 TF-IDF
```{r }
n <- length(german)
tf1 <- apply(as.matrix(germanTDF[,2:(n+1)]), 2, sum)
library(Matrix)
idfCal1 <- function(word_doc)
{ 
  log2( n / nnzero(word_doc) ) 
}
idf1 <- apply(as.matrix(germanTDF[,2:(n+1)]), 1, idfCal1)

doc1.tfidf <- germanTDF

for(x in 1:nrow(germanTDF))
{
  for(y in 2:ncol(germanTDF))
  {
    doc1.tfidf[x,y] <- (doc1.tfidf[x,y] / tf1[y-1]) * idf1[x]
  }
}

```


##與德國相關重要詞彙
```{r }
topwords <- subset(head(doc1.tfidf[order(doc1.tfidf[2], decreasing = TRUE), ]), select = c(word))
for (i in c(3:ncol(doc1.tfidf))){
  topwords <- cbind(topwords, head(doc1.tfidf[order(doc1.tfidf[i], decreasing = TRUE),])[1])
}


AllTop = as.data.frame( table(as.matrix(topwords)) )
AllTop = AllTop[order(AllTop$Freq, decreasing = TRUE),]

kable(head(AllTop))
```


```{r }
n <- length(argen)
tf2 <- apply(as.matrix(argenTDF[,2:(n+1)]), 2, sum)

idfCal2 <- function(word_doc)
{ 
  log2( n / nnzero(word_doc) ) 
}
idf2 <- apply(as.matrix(argenTDF[,2:(n+1)]), 1, idfCal2)

doc2.tfidf <- argenTDF

for(x in 1:nrow(argenTDF))
{
  for(y in 2:ncol(argenTDF))
  {
    doc2.tfidf[x,y] <- (doc2.tfidf[x,y] / tf2[y-1]) * idf2[x]
  }
}
```

##與阿根廷相關重要詞彙
```{r }
topwords <- subset(head(doc2.tfidf[order(doc2.tfidf[2], decreasing = TRUE), ]), select = c(word))
for (i in c(3:ncol(doc2.tfidf))){
  topwords <- cbind(topwords, head(doc2.tfidf[order(doc2.tfidf[i], decreasing = TRUE),])[1])
}

AllTop = as.data.frame( table(as.matrix(topwords)) )
AllTop = AllTop[order(AllTop$Freq, decreasing = TRUE),]

kable(head(AllTop))
```

##每日的發文量
```{r }
library(ggplot2)
```


```{r }
plot1 <- data.frame(country,postdate)

names(plot1) <- c("國家", "日期")
ggplot(plot1, aes(postdate,fill = country)) + geom_bar(position="dodge")
```

##總結
###德國的關鍵字比較不解
###推就是ptt裡面大家常用的話，瑞典則和德國在同一組，巴拉克是德國已經退休的前足球明星，不知道為什麼會出現在這裡
###阿根廷的就很好懂
###第一場意外和冰島踢平手
###而會出現葡萄牙推測可能是因為阿根廷的頭號球星與葡萄牙的頭號球星c羅，目前同為世界上最好的足球員，一直被拿出來比較
###6/16與6/21到6/22的凌晨有阿根廷的比賽，因此討論度高
###6/17則是德國的比賽，因此討論度高