---
title: "Plot"
output: html_document
---

三種方法視覺化呈現資料：Base Plotting System、Lattice、ggplot2

###Base Plotting System

用R內建空氣品質的資料集airquality來練習
```{r}
library(datasets)
head(airquality)
```

畫直方圖(Histogram)
圖名字Histogram of Month，x軸名字月份，y軸名字頻率
```{r}
hist(x=airquality$Month, 
     main="Histogram of Month",         
     xlab="Month",                      
     ylab="Frequency") 
```

畫盒鬚圖(Box Plot)
看不同月份Ozone數值的分布情況
```{r}
boxplot(formula = Ozone ~ Month, 
        data = airquality,       
        xlab = "Month",          
        ylab = "Ozone (ppb)",    
        col ="gray")             
```

散布圖(Scatter Plot)
看月份(Month)和氣溫(Temp)之間的關係

```{r}
plot(x=airquality$Month,            
     y=airquality$Temp,             
     main="Month to Temperature",   
     xlab="Month(1~12)",            
     ylab="Temperature(degrees F)")     
```

臭氧與風的散布關係圖
```{r}
plot(x=airquality$Ozone,
     y=airquality$Wind,
     main="Ozone to Wind",
     xlab="Ozone(ppb)",
     ylab="Wind(mph)",
     pch=16                  
) 
```

找出五月與八月的資料，標上藍色與紅色的點
在右上角加入圖標
建立一個線性回歸
畫上回歸的趨勢線
```{r}
May_data <- airquality[airquality$Month==5, ] 
Aug_data <- airquality[airquality$Month==8, ] 

plot(x=airquality$Ozone,
     y=airquality$Wind,
     main="Ozone to Wind",
     xlab="Ozone(ppb)",
     ylab="Wind(mph)",
     pch=16                  
) 
points(x=May_data$Ozone,                       
       y=May_data$Wind, 
       pch=16,                 
       col="blue") 

points(x=Aug_data$Ozone, 
       y=Aug_data$Wind, 
       pch=16,               
       col="red")

legend("topright",                                
       pch = 1,                                   
       col = c("blue", "red", "black"),            
       legend = c("May", "August", "Other Month") 
       )

lm.model <- lm(Wind~Ozone, airquality)
 
abline(lm.model,lwd=5)  

```

###Lattice

載入lattice
```{r}
library(lattice)
```

在Lattice中，畫直方圖(Histogram)
```{r}
airquality$Month <- as.factor(airquality$Month) 

histogram(x= ~ Ozone | Month,  
          data=airquality,     
          xlab="Ozone(ppb)",  
          layout=c(5,1))       
```

畫盒鬚圖(Box Plot)

```{r}
bwplot(x = Ozone ~ Month,      
       data = airquality,     
       xlab =          
       )
```
機率密度圖
```{r}
densityplot( ~ Ozone ,      
            data=airquality
            )
```
畫3D圖
```{r}
cloud(x=Wind~Temp+Ozone | Month, 
       data=airquality         
      )
```

畫散布圖
```{r}
xyplot(x=Wind~Temp,         
       data=airquality,     
       group = Month,       
       
       auto.key=list(space="top",          
                     columns=5,           
                     title="Month Labels",
                     cex.title=1)         
       )
```

###ggplot2

```{r}
library(ggplot2)
```
histogram
```{r}
qplot(x=Ozone,                      
      data=airquality,              
      geom="histogram",             
      main = "Histogram of Ozone",  
      xlab="Ozone(ppb)",            
      binwidth = 25,                
      fill= Month                  
      )
```
散布圖
```{r}
qplot(x=Temp,                               
      y=Ozone,                              
      data=airquality,                      
      geom="point",                         
      main = "Scatter Plot of Ozone-Temp",  
      xlab="Temp",                          
      ylab="Ozone(ppb)",                    
      color= Month                          
      )
```
機率密度圖
```{r}
qplot(x=Temp,                             
      data=airquality,                     
      geom="density",        
      xlab="Temp",                         
      color= Month           
)
```

合鬚圖
```{r}
qplot(x=Month,                               
      y=Ozone,
      data=airquality,                     
      geom="boxplot",       
      xlab="Temp",                          
      color= Month          
)
```

```{r}
canvas <- ggplot(data=airquality)
```

```{r}
canvas +
geom_histogram(aes(x=Ozone,fill=Month))    
```

```{r}
canvas +
    geom_histogram(aes(x=Ozone,fill=Month)) +
    
    facet_grid(.~Month) 
```

```{r}
ggplot(data=airquality) +   
    
    
    geom_point(aes(x=Temp,  
                   y=Ozone,
                   main="Scatter Plot of Ozone-Temp",
                   color=Month) 
               ) + 
    
    geom_smooth(aes(x=Temp,
                    y=Ozone)) +
    
    
    labs(title="Scatter of Temp-Ozone",
         x="Temp",
         y="Ozone") +
          
    theme_bw()   
```
