---
title: "Titanic"
output: html_document
---
## 鐵達尼號生存預測
####利用train中的各種資料來預測存活率

## 第一階段－觀察各個因素對存活率影響
### 1. 載入套件

```{r }
library(ggplot2)
library(ggthemes)
library(scales)
library(plyr)
library(dplyr)
library(mice)
library(randomForest)
library(party)
library(corrplot)
```

### 2. 讀入檔案

```{r }
train <- read.csv("titanicTrain.csv", stringsAsFactors = F, na.strings = c("NA", ""))
Question <- read.csv("titanicQuestion.csv", stringsAsFactors = F, na.strings = c("NA", ""))
```

#### 將train後面309筆空資料移除，合併兩個資料

```{r }
train <- subset(train, sex != "")
data <- bind_rows(train, Question)
summary(data)
```

### 3. 觀察Pclass對存活率影響
```{r }
data$survived <- factor(data$survived)
ggplot(data = data[1:nrow(train),], mapping = aes(x = pclass, y = ..count.., fill=survived)) + 
  geom_bar(stat = "count", position='dodge') + 
  xlab("客艙等級") + 
  ylab("乘客數量") + 
  ggtitle("不同客艙等級對乘客存活率影響") + 
  scale_fill_manual(values=c("#FF0000", "#00FF00")) +
  geom_text(stat = "count", aes(label = ..count..), position=position_dodge(width=1), , vjust=-0.5) + 
  theme(plot.title = element_text(hjust = 0.5), legend.position="bottom")
```

#### Pclass越高，存活率也越高

### 4. Name對存活率影響
#### 提取姓名中的title
```{r }
data$Title <- sapply(data$name, FUN=function(x) {strsplit(x, split='[,.]')[[1]][2]})
data$Title <- sub(" ","",data$Title)
table(data$Title)
```

###把數量較少的的Title歸到Others，從新分一下其他稱呼

```{r }
Others <- c('Capt','Col','Don','Dona','Jonkheer','Lady','Major','Sir','the Countess')
data$Title[data$Title=='Mlle'] <- 'Miss'
data$Title[data$Title=='Mme'] <- 'Mrs'
data$Title[data$Title=='Ms'] <- 'Miss'
data$Title[data$Title %in% Others] <- 'Others'
table(data$Title)
```

###用ggplot2繪製不同Title的乘客的存活數
```{r }
ggplot(data = data[1:891,], mapping = aes(x = Title, y = ..count.., fill=survived)) + 
  geom_bar(stat = "count", position='stack') + 
  xlab('Title') + 
  ylab('Count') + 
  ggtitle('Different Title impact survivor') + 
  scale_fill_discrete(name="survived", breaks=c(0, 1), labels=c("0", "1")) + 
  geom_text(stat = "count", aes(label = ..count..), position=position_stack(vjust = 0.5)) +
  theme(plot.title = element_text(hjust = 0.5), legend.position="bottom")
```
#### Mr的存活率很低，Mrs和Miss比較高

### 5. sex對存活率影響
```{r }
data$sex <- as.factor(data$sex)
ggplot(data = data[1:891,], mapping = aes(x = sex, y = ..count.., fill=survived)) + 
  geom_bar(stat = 'count', position='dodge') + 
  xlab('sex') + 
  ylab('count') + 
  ggtitle('Different Sex impact survivor') + 
  geom_text(stat = "count", aes(label = ..count..), position=position_dodge(width=1), , vjust=-0.5) + 
  theme(plot.title = element_text(hjust = 0.5), legend.position="bottom")
```
#### 女性的存活率大於男性

### 6. sibsp對存活率影響 (sibsp是兄弟姊妹數與配偶數)
```{r }
ggplot(data = data[1:891,], mapping = aes(x = sibsp, y = ..count.., fill=survived)) + 
  geom_bar(stat = 'count', position='dodge') + 
  labs(title = "Different SibSp impact survivor", x = "sibsp", y = "Count", fill = "survived") + 
  geom_text(stat = "count", aes(label = ..count..), position=position_dodge(width=1), , vjust=-0.5) +
  scale_x_continuous(breaks = c(0:8)) +
  theme(plot.title = element_text(hjust = 0.5), legend.position="bottom")
```

### 7. parch對存活率影響 (sibsp是父母數與子女數)
```{r }
ggplot(data = data[1:891,], mapping = aes(x = parch, y = ..count.., fill=survived)) + 
  geom_bar(stat = 'count', position='dodge') + 
  labs(title = "Different Parch impact survivor", x = "Parch", y = "Count", fill = "Survived") + 
  geom_text(stat = "count", aes(label = ..count..), position=position_dodge(width=1), , vjust=-0.5) + 
  scale_x_continuous(breaks = c(0:6)) +
  theme(plot.title = element_text(hjust = 0.5), legend.position="bottom")
```

#### SibSp和Parch在1-3时，存活率最高，而SibSp和Parch為0或大於4時，存活率下降

### 8. 利用SibSp和Parch增加新變量FamilySize對存活率影響
```{r }
data$FamilySize <- data$sibsp + data$parch + 1
data$FamilySize
ggplot(data = data[1:891,], mapping = aes(x = FamilySize, y = ..count.., fill=survived)) + 
  geom_bar(stat = 'count', position='dodge') + 
  xlab('FamilySize') + 
  ylab('Count') + 
  ggtitle('Different FamilySize impact survivor') + 
  geom_text(stat = "count", aes(label = ..count..), position=position_dodge(width=1), , vjust=-0.5) + 
  scale_x_continuous(breaks = c(0:11)) +
  theme(plot.title = element_text(hjust = 0.5), legend.position="bottom")

```

#### FamilySize在2-4時，存活率最高

### 8. age對存活率影響
```{r }
ggplot(data[!is.na(data$survived),],aes(age,color=survived))+
  geom_line(aes(label=..count..), stat = 'bin', binwidth=5)  + 
  labs(title = "Different Age impact survivor", x = "Age", y = "Count", fill = "Survived")+
  theme(plot.title = element_text(hjust = 0.5), legend.position="bottom")
```
#### 年輕人20歲以下存活率較高
#### 將成年人和未成年人生成新變量Age_New進行分析，把Age分為兩组，成年人(Age>=18)和小孩(Age<18)
```{r }
data$age_New[data$age < 18] <- 'child'
data$age_New[data$age >= 18] <- 'adult'
data$age_New
table(data$age_New,data$survived)
```

### 9. Age_New對存活率影響
```{r }
ggplot(data[!is.na(data$survived),],aes(age_New,fill=survived))+
  geom_bar(stat = 'count',position = 'dodge')+
  ggtitle('Adult and Child  Impact Survivor')+
  geom_text(stat = "count", aes(label = ..count..), position=position_dodge(width=1), , vjust=-0.5) + 
  theme(plot.title = element_text(hjust = 0.5), legend.position="bottom")
```

### 10. fare對存活率影響
```{r }
ggplot(data = data[!is.na(data$survived) ,], aes(x = fare, color=survived)) + 
  geom_line(aes(label=..count..), stat = 'bin', binwidth=10)  + 
  labs(title = "Different Fare impact survivor", x = "Fare", y = "Count", fill = "Survived")+
  theme(plot.title = element_text(hjust = 0.5), legend.position="bottom")
```
#### fare越高，存活率越高

### 11. Embarked對存活率影響
```{r }
ggplot(data[1:891, ], mapping = aes(x = embarked, y = ..count.., fill = survived)) +
  geom_bar(stat = 'count', position='dodge') + 
  xlab('Embarked') +
  ylab('Count') +
  ggtitle('Different Embarked impact survivor') +
  geom_text(stat = "count", aes(label = ..count..), position=position_dodge(width=1), , vjust=-0.5) + 
  theme(plot.title = element_text(hjust = 0.5), legend.position="bottom")
```
#### C的存活率最高，Q的次之，S最低

## 第二階段－補充缺失值

### 1. 查看缺失值
```{r }
sapply(data, function(x) sum(is.na(x)))
```
### 2. 補充Embarked缺失值
```{r }
embarked.na <- data$embarked
data_169 <- data[169,]
data_285 <- data[285,]
data_169
data_285
```

#### 169和285乘客的Fare都是80， Pclass都是1，假設票價、艙等相同的乘客都在同一個地方上船
#### 把Embarked的缺失值補為C
```{r }
data$embarked[c(169, 285)] <- "C"
```

### 3. 補充fare缺失值
#### 查看缺失值位置和相關信息
```{r }
fare.na <- is.na(data$fare)
which(fare.na %in% TRUE)
data_1226 <- data[1226, ]
data_1226
```
####用中位數補上缺失值
```{r }
data$fare[1226] <- 8.05
sapply(data,function(x) sum(is.na(x)))
```
### 4. 補充age缺失值
#### Age缺失的數據為263個，使用多重插補法用MICE預測填補Age的缺失數據
```{r }
data[is.na(data$age), ]
set.seed(129)
ss <- c('name','ticket','cabin','FamilySize','Survived')
mice_age <- mice(data[,!names(data) %in% ss],method = 'rf')
mice_output <- complete(mice_age)
data$age <- mice_output$age
sapply(data,function(x) sum(is.na(x)))
```
#### 補上age_new
```{r }
data$age_New[data$age < 18] <- 'child'
data$age_New[data$age >= 18] <- 'adult'
data$age_New
table(data$age_New,data$survived)
```

```{r }
sapply(data,function(x) sum(is.na(x)))
```
#### 會用到的缺失值都補完了

## 第三階段－建立模型、預測
### 1. 建立模型
```{r }
data$pclass <- factor(data$pclass)
data$Title <- factor(data$Title)
data$sex <- factor(data$sex)
data$age_New <- factor(data$age_New)
data$FamilySize <- factor(data$FamilySize)
data$fare <- factor(data$fare)
data$embarked <- factor(data$embarked)
train <- data[1:1000,]
test <- data[1001:1309,]
set.seed(102)
model <- cforest(factor(survived) ~ pclass + Title + sex + age_New + FamilySize + fare + embarked, data = train)
```

### 2. 預測結果 
```{r }
predict1 <- predict(model, test,  OOB=TRUE, type = "response")
```
#### 試算準確率
```{r }
predict2 <- predict(model, train,  OOB=TRUE, type = "response")
success <- 0
for(i in c(1:1000)){
  if(predict2[i] == data$survived[i]){
    success <- success + 1
  }
}
print(success / 1000)
```
### 3. 輸出結果
```{r }
output <- data.frame(survived = predict1)
write.csv(output, file = "predict.csv", row.names = FALSE)
```

## 結論
#### 這次的部分真的有點小難，上禮拜花了五六兩天都在研究，還是有很多問題，做的也沒有很好，一開始也不知道要怎麼分析這些變數與存活的關係，只知道看基本原來就有的變量，後來上網查了很多資料、看了網路上其他人寫的CODE，才知道可以加上TITLE、FamilySize等等，也了解前面資料整理的重要性，模型的準確率攸關前面資料的整理，模型只是把整理過後的資料丟進去而已，這次自己也是很間單的整理而已，還有很多變量可以加上去

### cforest跑得有點久，害我一度以為我的電腦當機了，很可惜這禮拜卡到期中考，沒有什麼時間深入研究，這個部分還有很多不懂得，完成這次作業讓我對R的建模有初步的了解，再結合前期一些簡單的資料處理，應該算是對資料分析的整個流程多了一點認識，以後還要繼續加強學習